【裁判字號】    99,交易,338
【裁判日期】    990628
【裁判案由】    業務過失傷害
【裁判全文】
臺灣臺北地方法院刑事判決             99年度交易字第338號
公  訴  人  臺灣臺北地方法院檢察署檢察官
被      告  乙○○
上列被告因業務過失傷害案件，經檢察官提起公訴（99年度調偵
字第493 號），本院判決如下：
    主  文
乙○○從事業務之人，因業務上之過失傷害人者，處有期徒刑參
月，如易科罰金，以新台幣壹仟元折算壹日。
    事  實
一、乙○○為木川工業股份有限公司（下稱木川公司）之司機，
    擔任駕駛從事送貨一職，為從事業務之人，於民國98年5 月
    8 日下午3 時48分許，駕駛木川公司所有車號2300-DM 號自
    小貨車，沿臺北縣新店市○○街由北往南方向行駛，行經新
    店市○○街與民權路交岔路口，欲左轉民權路時，本應注意
    車前狀況，且汽車行經行人穿越道，應禮讓行人先行，而當
    時天氣晴、日間自然光線、路面鋪設柏油、乾燥無缺陷、無
    障礙物等情況，復無任何不能注意之情狀，適有甲○○行經
    上開寶安街與民權路交岔路口之行人穿越道，由南往北方向
    行走在行人穿越道上，乙○○竟疏未注意及此，撞及甲○○
    ，致甲○○受有頸椎挫傷並肩頸背肌膜炎、左側五、六、七
    頸椎神經根病變、頸椎第六節、胸椎第三節脊髓內積水、眼
    睛受損之視力異常飛蚊症、外傷性頸椎蜘蛛網膜囊腫、左側
    肢體挫傷等傷害。
二、案經甲○○訴由臺北縣政府警察局新店分局報告臺灣臺北地
    方法院檢察署檢察官偵查起訴。
    理  由
一、程序事項：
  (一)按被告以外之人於偵查中向檢察官所為陳述，除顯有不可信
    之情況者外，得為證據，刑事訴訟法第159 條之1 第2 項定
    有明文。此因檢察官與法官同為司法官署，且檢察官代表國
    家偵查犯罪，依法有訊問被告、證人及鑑定人之權力，更須
    對被告有利、不利之情形一律注意，況徵諸實務運作，檢察
    官實施刑事偵查程序，亦能恪遵法定程序之要求，不致有違
    法取證情事且可信度極高，是被告以外之人前於偵查中已具
    結而為證述，除反對該項供述得具有證據能力之一方，已釋
    明「顯有不可信之情況」之理由外，不宜以該證人未能於審
    判中接受他造之反對詰問為由，即遽指該證人於偵查中之陳
    述不具證據能力，方符前揭法條之立法意旨。
  (二)證人即告訴人甲○○、莊漢煌於警詢陳述及偵查中向檢察官
    所為之陳述，固屬被告以外之人於審判外之言詞陳述，惟當
    事人於言詞辯論終結前就前述證人陳述未聲明異議，亦無聲
    請傳訊，顯放棄行使詰問權，且本院審酌該陳述作成時情況
    ，並無違法、不當之處或證明力明顯過低之瑕疵，並經具結
    ，有結文存卷可憑，復查無顯不可信之情，依刑事訴訟法第
    159 條之5 、第159 條之1 第2 項規定，具有證據能力，得
    為本案證據，合先敘明。
二、認定犯罪事實之證據與理由：
  (一)上述事實，業據被告乙○○於警詢、偵訊及本院審理時均坦
    承不諱，核與證人即告訴人甲○○於警詢、偵訊時證述之情
    節均相符，並有道路交通事故現場圖、調查報告表、現場照
    片等件在卷可稽；而告訴人因此受有前述傷害之情，亦有國
    防醫學院三軍總醫院附設民眾診療服務處所開立之診斷證明
    書及財團法人佛教慈濟醫院所開立之診斷證明書在卷可證；
    另車號2300-DM 號自小貨車係木川公司所有，當日確係由木
    川公司司機即被告駕駛該車等情，亦據證人即木川公司負責
    人莊漢煌於警詢時證述屬實。綜此，由前述證人證詞及相關
    書證等補強證據，足資擔保被告之自白核與事實相符。
  (二)按「汽車行駛時，駕駛人應注意車前狀況及兩車併行之間隔
    ，並隨時採取必要之安全措施」、「汽車行近未設行車管制
    號誌之行人穿越道前，應減速慢行。汽車行經行人穿越道，
    遇有行人穿越時，無論有無交通指揮人員指揮或號誌指示，
    均應暫停讓行人先行通過。」道路交通安全規則第94條第3
    項、第103 條第1 項及第2 項分別定有明文。查寶安街巷口
    為設有閃光紅燈號誌之路口，民權路緊鄰寶安街之路面為劃
    設有行人穿越道之路段，被告駕車行經系爭路段時，自應注
    意車前狀況並暫停禮讓行人先行通過，而當時天氣晴、日間
    自然光線、路面鋪設柏油、乾燥無缺陷、無障礙物之情況，
    並無不能注意之情事，依被告於警詢、偵訊時所供承：「當
    時我剛起步，甲○○從對面走過來，我踩煞車時剛好撞到他
    ，我承認我有過失」等語，參照前述規定所示，被告駕車即
    有未注意車前狀況及暫停禮讓行人行走之過失甚明。
  (三)綜上所述，由證人之證稱、被告之供稱、現場照片及診斷證
    明書等證據，足證被告確有業務過失傷害之犯行。是本件事
    證明確，被告犯行堪以認定，應予依法論科。
三、核被告所為，係犯刑法第284 條第2 項前段之業務過失傷害
    罪。被告駕車行經系爭行人穿越道時，不依規定禮讓行人優
    先通行，因而致告訴人受有前述傷害，應依道路交通管理處
    罰條例第86條第1 項規定加重其刑。爰審酌：(一)智識程度：
    被告係國中畢業之學歷，以擔任司機送貨為業；(二)違反義務
    之程度：當時天氣晴、日間自然光線、路面乾燥、無缺陷或
    障礙物、視距良好等情形，並無不能注意之情事，被告行經
    設有閃光紅燈號誌之巷口，竟疏未注意車前狀況及禮讓行人
    ，致撞及行走於其上之告訴人；(三)所生危害：被告所為造成
    告訴人受有前述傷害，危害非輕；(四)犯後態度：被告於警詢
    、偵訊及本院審理時均能全盤坦承犯行，係因家庭經濟困窘
    ，木川公司亦未履行僱用人之賠償責任，始未能與告訴人達
    成和解等一切情狀，量處如主文所示之刑，並諭知易科罰金
    之折算標準。
據上論斷，應依刑事訴訟法第284 條之1 、第299 條第1 項前段
，道路交通管理處罰條例第86條第1 項，刑法第284 條第2 項前
段、第41條第1 項前段，刑法施行法第1 條之1 ，判決如主文。
本件經檢察官葉芳秀到庭執行職務。
中    華    民    國    99    年    6     月    28    日
                            交通法庭法  官  林孟皇
本正本證明與原本無異。
如不服本判決，應於判決送達後10日內向本院提出上訴狀（應抄
附繕本）。告訴人或被害人如對於本判決不服者，應具備理由請
求檢察官上訴，其上訴期間之計算係以檢察官收受判決正本之日
期為準。
                                    書記官  楊雅鈞
中    華    民    國    99    年    6     月    28    日
附錄本案論罪科刑法條全文：
中華民國刑法第284 條（過失傷害罪）
因過失傷害人者，處六月以下有期徒刑、拘役或五百元以下罰金
，致重傷者，處一年以下有期徒刑、拘役或五百元以下罰金。
從事業務之人，因業務上之過失傷害人者，處一年以下有期徒刑
、拘役或一千元以下罰金，致重傷者，處三年以下有期徒刑、拘
役或二千元以下罰金。

司法院資訊處製作；財團法人民間司法改革基金會備份。
